臺灣士林地方法院民事簡易判決
                               111年度湖小字第1493號
原      告  林素鑾  



被      告  呂立民  

上列當事人間損害賠償事件，原告提起刑事附帶民事訴訟，經本
院刑事庭移送前來（110年度附民字第724號），本院於民國111
年11月10日言詞辯論終結，判決如下：
    主    文
被告應給付原告新臺幣1萬500元，及自民國111年9月23日起至清
償日止，按週年利率百分之5計算之利息。
原告其餘之訴駁回。
訴訟費用由被告負擔十分之一，餘由原告負擔。
本判決原告勝訴部分得假執行。
    理由要領
一、本件依民事訴訟法第436條之18第1項規定，記載主文及第二
    項關於賠償金額之判斷。
二、原告得請求賠償金額之認定：
　㈠被告於110年5月9日2時許傷害原告，致原告受有左眼皮2公分
    撕裂傷之傷害，被告已經本院110年度簡字第210號刑事簡易
    判決論以犯傷害罪，處罰金新臺幣（下同）6,000元確定在
    案，有原告提出之汐止國泰綜合醫院（下稱汐止國泰）11
　　0年5月9日出具之診斷證明書（本院卷第53頁）及上述判決
    可參，此部分亦為被告所不爭執，堪以認定。是原告自得依
    侵權行為規定，就其因上述被告傷害行為所受之損害，請求
    被告負賠償責任。
　㈡支出醫療費用之損害部分：
　⒈原告請求醫療費用1萬5,000元，僅提出汐止國泰之醫療費用
    收據4張為憑，檢視該等收據，分別為110年12月31日急診醫
    學科就診，及111年5月31日、7月26日、8月23日精神科就診
    之支出，其中110年12月31日之費用，與本件原告110年5月9
    日受傷急診相差半年以上，無法認定與本件傷害具有相當因
    果關係。至於精神科就診部分，被告否認與本件傷害有關，
　　原告提出汐止國泰110年10月5日出具之診斷證明書（見本院
    卷第51頁）雖載有疑似情感型思覺失調症之病症，但罹患此
    類病症可能之原因甚多，不一而足，是否確與本件傷害行為
    具有相當因果關係，並非無疑；再參酌原告提出汐止國泰11
　　1年10月25日所出具、記載病名為情感性精神病之診斷證明
    書（見本院卷103頁），醫囑部分並敘述個案自99年3月16日
    開始斷續於本院就診，症狀包括情緒起伏及失眠等內容，可
    知原告早已罹患精神方面之病症，自難認此部分醫療費用與
    本件傷害行為具有相當因果關係。
　⒉依上所述，上開原告提出之醫療費用收據，均不得作為認定
    本件醫療費用支出損害之證據。惟按，法院為判決時，應斟
    酌全辯論意旨及調查證據之結果，依自由心證判斷事實之真
    偽。但別有規定者，不在此限。當事人已證明受有損害而不
    能證明其數額或證明顯有重大困難者，法院應審酌一切情況
　　，依所得心證定其數額。民事訴訟法第222條第1項、第2項
    定有明文。又，小額事件，有調查證據所需時間、費用與當
    事人之請求顯不相當者，法院得不調查證據，而審酌一切情
    況，認定事實，為公平之裁判。同法第436條之14第2款亦有
    明文。本院考量依上述汐止國泰110年5月9日出具之診斷證
    明書，原告確有受傷至該院急診檢查及處理傷口之事實，自
    須支出醫療費用，雖其並未提出此部分費用之證明，但其請
    求金額不高，如再調查此部分證據，耗費之時間顯不相當，
    爰依前述規定，審酌一切情況，認原告得請求醫療費用之損
    害以500元定之。
　㈢非財產上精神損害部分：
　　按，不法侵害他人之身體、健康、名譽、自由、信用、隱私
    、貞操，或不法侵害其他人格法益而情節重大者，被害人雖
    非財產上之損害，亦得請求賠償相當之金額，民法第195條
    第1項定有明文；又慰撫金之核給標準，應斟酌雙方身分、
    地位及經濟狀況及其他各種情形核定之。本院審酌被告之傷
    勢、精神痛苦程度，及兩造之年齡、教育程度、經濟狀況等
    一切情狀，認為原告請求精神慰撫金8萬5,000元，核屬過高
　　，應酌減為1萬元，較屬適當。
　㈣綜上所述，本件原告得請求被告賠償之損害金額共計為1萬50
    0元。超過此金額範圍之請求，即難以准許。　
中　　華　　民　　國　　111 　年　　11　　月　　24　　日
                  內湖簡易庭法  官  施月燿
以上為正本係照原本作成。
如不服本判決，應於送達後20日內，向本院提出上訴狀並應記載
上訴理由，表明關於原判決所違背之法令及其具體內容與依訴訟
資料可認為原判決有違背法令之具體事實，如於本判決宣示後送
達前提起上訴者，應於判決送達後20日內補提上訴理由書（須附
繕本）。
中　　華　　民　　國　　111 　年　　11　　月　　24　　日
                              書記官  朱鈴玉